臺灣桃園地方法院民事裁定　　　　　　　 96年度抗字第143號
抗　告　人　甲○○
相　對　人　福灣企業股份有限公司
法定代理人　乙○○
上列抗告人因與相對人間本票裁定事件，對於中華民國96年6 月
20日本院簡易庭96年度票字第6149號第一審裁定提起抗告，本院
裁定如下：
    主  文
抗告駁回。
抗告程序費用新台幣壹仟元由抗告人負擔。
    理  由
一、本件相對人於原審主張：其執有抗告人於民國94年9 月27日
    所簽發，面額新台幣（下同）55萬元，並免除作成拒絕證書
    之本票1 紙（下稱系爭本票），詎經屆期提示後尚有如原裁
    定主文所示之本金及利息未獲清償之事實，業據相對人提出
    與其主張相符之本票為證，是原裁定予以准許，即無不合。
二、抗告意旨略以：抗告人因購車辦理汽車貸款55萬元，於94年
    9月27日簽發系爭本票，約定於3年內分36期繳清，每期繳交
    16,200元，抗告人自94年10月起至96年6 月26日止已按期繳
    納20期，共計329,000 元之貸款，僅餘16期尚未到期共計26
    0,400 元之貸款未繳清，是原審裁定准予強制執行之金額與
    抗告人尚未繳納之貸款並不相符。且抗告人仍持續按期繳納
    每期應繳之貸款，相對人將系爭本票自行填上到期日，逕為
    聲請本票裁定，實有違誠信。又系爭本票之票據付款地為抗
    告人之戶籍所在地高雄市，依非訟事件法第194 條之規定，
    鈞院應無管轄權。再者，抗告人與相對人就系爭本票並未約
    定利率，依票據法第124 條準用同法第28條第2 項之規定，
    系爭票據之週年利率應為6 ％，原審裁定認定系爭票據之週
    年利率為20％顯有違誤，為此依法提起抗告，請求廢棄原裁
    定等語。
三、按票據法第123 條所定執票人就本票聲請法院裁定強制執行
    事件，由票據付款地之法院管轄。非訟事件法第194 條第1
    項定有明文。查系爭本票載有付款地為桃園縣中壢市一節，
    有系爭本票影本附於本票裁定卷可參，核諸前揭規定，本院
    自有管轄權，應無疑義。次按執票人向本票發票人行使追索
    權時，得聲請法院裁定後強制執行。票據法第123 條定有明
    文。且按在票據上簽名者，依票上所載文義負責。票據法第
    5 條第1 項定有明文。又本票執票人依上開法條之規定，聲
    請法院裁定及抗告法院之裁定，僅依非訟事件程序，以審查
    強制執行許可與否，並無確定實體上法律關係存否之效力，
    如發票人就票據債務之存否有爭執時，應由發票人提起確認
    之訴，以資解決，最高法院56年台抗字第714 號、57年台抗
    字第76號分別著有判例可資參照。經查，相對人提出之系爭
    本票，已記載發票人、發票日、到期日、付款地及票面金額
    ，且系爭本票上亦載明利息自到期日起按週年利率百分之二
    十計算，則原裁定予以准許，形式上審查即無不合。至於抗
    告人上揭所稱渠因購車辦理汽車貸款55萬元，自94年10月起
    至96年6 月26日止已按期繳納20期，共計329,000 元之貸款
    ，僅餘16期尚未到期共計260,400 元之貸款未繳清，是原審
    裁定准予強制執行之金額與抗告人尚未繳納之貸款並不相符
    云云，縱令屬實，亦係其與相對人間實體上法律關係之爭執
    問題，依首揭法律規定及最高法院判例意旨，應由抗告人另
    行提起訴訟，以資解決，並非本件非訟程序所得審究。從而
    ，本件抗告，為無理由，應予駁回。
四、據上論結，本件抗告為無理由，爰裁定如主文。
中　　華　　民　　國　　96　　年　　8 　　月　　14　　日
                  民事第一庭    審判長法　官　郭琇玲
                                      法　官　陳勇松
                                      法　官　陳婉玉
正本係照原本作成。
如不服本裁定，僅得於收受本裁定正本送達後10日內，以適用法
規顯有錯誤為理由，向本院提出再抗告狀（須附繕本一份及繳納
再抗告裁判費新台幣1,000 元），經本院許可後始可再抗告。
中　　華　　民　　國　　96　　年　　8 　　月　　20　　日
                                      書記官　邱飛鳴
